臺灣臺北地方法院刑事判決　　　　　　　　　　　　　　九十一年度簡上字第八號
　　上　訴　人　甲○○
　　即　被　告
右列上訴人因違反家庭暴力防治法案件，不服本院簡易庭於中華民國九十年十一月八
日所為九十年度簡字第三一九三號第一審判決（聲請簡易判決處刑書案號：九十年度
偵字第一三二０一號），提起上訴，本院判決如左：
    主    文
上訴駁回。
    事    實
一、甲○○與乙○○於民國七十四年十月五日結婚，八十二年八月五日離婚，其與乙
    ○○係家庭暴力防治法第三條第一款後段所列之前配偶關係，因乙○○主張其與
    其女張可詩、張可瑜遭受甲○○對其實施身體上、精神上之不法侵害行為，有再
    受家庭暴力之危險，因而向本院聲請核發保護令，並經本院家事法庭於九十年四
    月二十七日以九十年家護字第一四Ｏ號裁准核發保護令，依前開保護令意旨，甲
    ○○不得對於乙○○、張可詩、張可瑜實施身體或精神上不法侵害，亦不得直接
    或間接對於渠等為騷擾、通話、通信等聯絡行為，且應最少遠離渠等住居所即臺
    北市○○路四二號八樓之五、張可詩、張可瑜之學校長安國中（址設臺北市○○
    路七Ｏ巷十一號）一百公尺，詎甲○○於本院核發前開保護令後，竟基於違反保
    護令之概括犯意，自九十年五月間某日起至同年月三十日止，連續違反本院所核
    發之保護令，其違反之行為乃先仍於同年五月間起，陸續藉故送報紙一份到乙○
    ○位於臺北市○○路四二號八樓之五住處，其內並夾二張信紙，內容略謂「妳要
    搖擺就把錢還給我再去搖擺、妳把孩子留住我就得跑去學校看孩子、不許妳收留
    孩子，也同時請妳把錢還給我」，藉通信方式以為騷擾，並隔著門對張可瑜稱要
    乙○○還錢，於五月二十八日於送報後，下樓時遇見張可瑜及其同學，更當場對
    張可瑜指稱乙○○為賤人，並要張可瑜轉話予乙○○，要乙○○還錢，二十九日
    晚間六時許更前往住處，要求乙○○開門，並要求乙○○還錢，並咒罵略以錢花
    完了就將其踢開、討客兄、不要臉等語，同日晚間六時二十九分以撥打行動電話
    方式，在乙○○所有之門號第0000000000號留言稱：伊無法再忍受乙
    ○○、走著瞧等語；同日晚間八時許，更至張可詩所就讀長安國中學校，要求張
    可詩將中華民國國民身分證交給伊辦理戶口遷徙，三十日下午四時三十分許，復
    至張可詩所就讀之長安國中，要求張可詩出面，並當眾辱罵乙○○不守婦道等語
    （公然侮辱部分均未據告訴），同日晚間八時二十分許，甲○○再度藉故至乙○
    ○住所騷擾時，而為該大廈管理員發覺。
二、案經臺北市政府警察局中山分局報請臺灣臺北地方法院檢察署檢察官偵查並聲請
    簡易判決處刑。
    理    由
一、訊據上訴人即被告甲○○，矢口否認有何違反前開保護令之行為，辯稱當時保護
    令還在抗告中，尚未確定，應不得執行；而且其並非現行犯，當時亦非大樓管理
    員報警，係其認為保護令尚不生效力，主動打電話給警察；又保護令中令其遠離
    被害人乙○○住所（臺北市○○路四十二號八樓之五）一百公尺，應如何起算？
    係自一樓起算抑或自八樓起算，亦有爭議云云。
二、經查：
    （一）右揭事實，業據被害人即被告之前妻乙○○於偵查中指述綦詳，復據證人
          即被告之女兒張可詩、張可瑜於偵查中證述屬實，並有本院九十年四月二
          十七日九十年家護字第一四０號民事通常保護令一紙，及被告所書寫之文
          件二紙（見偵卷第八頁至第十一頁）在卷可資佐證。
    （二）被告雖辯稱本院前開保護令因其提起抗告，故尚不生效力云云。然查：家
          庭暴力防治法第十九條規定：「（第一項）關於保護令之裁定，除有特別
          規定者外，得為抗告。（第二項）保護令之程序，除本章別有規定外，準
          用非訟事件法有關規定。非訟事件法未規定者，準用民事訴訟法有關規定
          。」；而非訟事件法就此部分並無特別規定，是即應準用民事訴訟法第四
          百九十一條第一項：「抗告，除別有規定外，無停止執行之效力。」之規
          定，認依家庭暴力防治法所核發之保護令，自核發時起生效，縱在抗告期
          間中，亦不影響法院所核發保護令之效力，徵諸家庭暴力防治法第十四條
          第一項之規定：「通常保護令……自核發時起生效。」亦應可得到相同見
          解。從而，本件保護令既係於九十年四月二十七日所核發，此有本院前開
          保護令一紙在卷可稽，則已生其效力，被告所辯因尚在抗告中，是不生效
          力云云，並不足採。
    （三）被告雖另辯稱保護令中令其遠離被害人乙○○住所（臺北市○○路四十二
          號八樓之五）一百公尺，應如何起算？係自一樓起算抑或自八樓起算，亦
          有爭議云云。惟查：本件被告違反保護令之行為，並非單單僅有未遠離被
          害人乙○○位於臺北市○○路四十二號八樓之五住所之行為，尚有如事實
          欄所述之騷擾等行為，且被告亦自承曾多次送報紙至乙○○位於臺北市○
          ○路四十二號八樓之五住所等語（見本院九十一年四月十一日審判筆錄）
          ，是其此點所辯，亦不足採。
    （四）另關於被告所辯其並非現行犯等語，核與本件犯罪事實無關，本院就此部
          分爰無再行審酌之必要。
    （五）綜上所述，本件上訴人即被告甲○○所辯顯不足採，其犯罪事實明確，應
          依法論科。
三、核上訴人即被告甲○○所為，係違反家庭暴力防治法第五十條之罪，其先後多次
    犯行，時間緊接，犯罪構成要件相同，顯係基於概括犯意而反覆為之，應依連續
    犯規定論處，並加重其刑。原審依刑事訴訟法第四百四十九條第一項前段、第三
    項、第四百五十四條第二項、家庭暴力防治法第五十條第二款、第四款、刑法第
    十一條前段、第五十六條、第四十一條第一項前段、罰金罰鍰提高標法條例第二
    條之規定，審酌一切情狀後，量處被告甲○○有期徒刑三月，如易科罰金以三百
    元折算一日，其認事用法及量刑均屬妥適。上訴人即被告提起上訴，辯稱其並無
    違反保護令云云，為無理由，應予駁回。
四、又上訴人即被告雖請求本院傳訊大樓管理員（姓名年籍均不詳），以證明其於九
    十年五月三十日當日並非現行犯等情，然被告是否為現行犯，與本件犯罪事實之
    成立並無關連，是並無傳喚之必要，併此敘明。
據上論斷，應依刑事訴訟法第四百五十五條之一第一項、第三項、第三百六十八條，
判決如主文。
本案經檢察官陳清茂、羅月君到庭執行職務
中      華      民      國      九十一    年     四      月  二十五     日
                                      臺灣臺北地方法院刑事第七庭
                                          審判長  法  官  陳坤地
                                                  法  官  陶亞琴
                                                  法  官  吳冠霆
右正本證明與原本無異。
不得上訴。
                                                  書記官  張耀鴻
中      華      民      國     九十一    年      四      月   二十五    日
